【裁判字號】    98,訴,111
【裁判日期】    980227
【裁判案由】    毒品危害防制條例
【裁判全文】
臺灣臺北地方法院刑事判決               98年度訴字第111號
公  訴  人  臺灣臺北地方法院檢察署檢察官
被      告  甲○○
上列被告因違反毒品危害防制條例案件，經檢察官提起公訴（九
十七年度毒偵字第三二二三號），被告於準備程序中就被訴事實
為有罪陳述，本院合議庭裁定改行簡式審判程序審理，判決如下
：
    主  文
甲○○施用第一級毒品，累犯，處有期徒刑捌月。扣案之第一級
毒品海洛因（毛重零點壹陸陸公克、淨重零點零壹陸公克、驗餘
淨重零點零壹零柒公克）沒收銷燬之，包裝上開海洛因之外包裝
袋壹只沒收之。
    事  實
一、甲○○於民國九十一年間因施用毒品案件，經臺灣臺北地方
    法院檢察署檢察官聲請本院以九十一年度毒聲字第一七九九
    號裁定執行觀察、勒戒後，因認有繼續施用毒品之傾向，再
    經該署檢察官聲請本院以九十一年度毒聲字第二四八三號裁
    定令入戒治處所施以強制戒治，嗣經本院以九十二年度毒聲
    字第一０五二號裁定停止戒治，復以九十二年度毒聲字第一
    五六四號裁定撤銷停止戒治後，於九十三年九月十九日強制
    戒治執行完畢釋放出所，並經該署檢察官於九十三年十月八
    日以九十三年戒毒偵字第一三一號為不起訴處分（一犯）；
    復因施用毒品案件，經臺灣板橋地方法院於九十五年三月二
    十四日以九十四年度訴字第二一四三號判處有期徒刑十月（
    二犯）；又因施用毒品案件，經本院於九十六年三月二十三
    日以九十六年度訴字第二一五號判處有期徒刑十月（三犯）
    ；嗣各減刑為有期徒刑五月，合併定應執行刑為有期徒刑十
    月，於九十五年十一月十三日入監執行，於九十七年一月二
    日縮短刑期執行完畢出監；詎仍不知悔改，又基於施用第一
    級毒品海洛因之犯意，於九十七年九月二十二日為警查獲採
    尿回溯二十六小時內某時（不含為警查獲迄採尿期間），在
    不詳地點，以將第一級毒品海洛因摻入香菸內施用之方式，
    施用第一級毒品海洛因一次。嗣於九十七年九月二十二日下
    午一時二十五分許，在臺北市○○區○○街一五八號前，因
    行跡可疑，為警盤查查獲，並當場扣得其所有且供其施用之
    第一級毒品海洛因（毛重零點一六六公克、淨重零點零一六
    公克、驗餘淨重零點零一零七公克）並經採尿送驗結果，確
    呈海洛因陽性反應，始查知上情。
二、案經臺北市政府警察局南港分局移送臺灣臺北地方法院檢察
    署檢察官偵查起訴。
    理  由
一、本案被告甲○○所犯係死刑、無期徒刑、最輕本刑為三年以
    上有期徒刑以外之罪，被告於行準備程序中就被訴事實為有
    罪之陳述，經法官告知簡式審判程序之旨，並聽取公訴人、
    被告之意見後，本院認為適宜由受命法官獨任進行簡式審判
    程序，而依刑事訴訟法第二百七十三條之一第一項規定，裁
    定改用簡式審判程序。
二、上前揭犯罪事實，業據被告於本院準備程序及審理時供認不
    諱，而被告遭查獲時所採得之尿液經送檢驗結果，確呈嗎啡
    及可待因類陽性反應，此有臺灣尖端先進生技醫藥股份有限
    公司濫用藥物檢驗報告一件在卷可稽。另扣案之乳白色粉末
    一袋（實稱毛重零點一六六公克、淨重零點零一六公克、取
    樣零點零零五三公克、餘重零點零一零七公克），經送請交
    通部民用航空局航空醫務中心以ＧＣ／ＭＳ氣相層析質譜儀
    分析法檢驗後，確為第一級毒品海洛因無訛，此亦有交通部
    民用航空局航空醫務中心九十七年十月二日航藥鑑字第０九
    七五０九五號毒品鑑定書一紙附卷足憑，堪信被告出於任意
    性之自白應與事實相符。茲查，被告於九十一年間因施用毒
    品案件，經臺灣臺北地方法院檢察署檢察官聲請本院以九十
    一年度毒聲字第一七九九號裁定執行觀察、勒戒後，因認有
    繼續施用毒品之傾向，再經該署檢察官聲請本院以九十一年
    度毒聲字第二四八三號裁定令入戒治處所施以強制戒治，嗣
    經本院以九十二年度毒聲字第一０五二號裁定停止戒治，復
    以九十二年度毒聲字第一五六四號裁定撤銷停止戒治後，於
    九十三年九月十九日強制戒治執行完畢釋放出所，並經該署
    檢察官於九十三年十月八日以九十三年戒毒偵字第一三一號
    為不起訴處分（一犯）；復因施用毒品案件，經臺灣板橋地
    方法院於九十五年三月二十四日以九十四年度訴字第二一四
    三號判處有期徒刑十月（二犯）；又因施用毒品案件，經本
    院於九十六年三月二十三日以九十六年度訴字第二一五號判
    處有期徒刑十月（三犯），有臺灣高等法院被告前案紀錄表
    在卷可稽，被告顯於前案執行完畢釋放後五年內再犯施用毒
    品罪。是本件事證明確，被告犯行堪以認定。
三、按海洛因係毒品危害防制條例第二條第二項第一款所稱之第
    一級毒品。是核被告所為，係犯毒品危害防制條例第十條第
    一項之施用第一級毒品罪。被告持有第一級毒品進而施用，
    其持有第一級毒品之低度行為，應為施用第一級毒品之高度
    行為所吸收，不另論罪。又查，被告因施用毒品案件，經臺
    灣板橋地方法院於九十五年三月二十四日以九十四年度訴字
    第二一四三號判處有期徒刑十月；又因施用毒品案件，經本
    院於九十六年三月二十三日以九十六年度訴字第二一五號判
    處有期徒刑十月；嗣各減刑為有期徒刑五月，合併定應執行
    刑為有期徒刑十月，於九十五年十一月十三日入監執行，於
    九十七年一月二日縮短刑期執行完畢出監，有臺灣高等法院
    被告前案紀錄表附卷可參，其於有期徒刑執行完畢五年內，
    再故意犯本件有期徒刑以上之罪，應依刑法第四十七條第一
    項之規定論以累犯，並加重其刑。爰審酌被告屢次施用毒品
    經法院判決，並入監服刑，竟仍不思悔改，可知其意志力薄
    弱，應處以較長之刑期，使其與毒品來源隔離，俾利其深自
    反省，並幫助其戒除毒癮，且斟酌其犯罪動機、手段、犯罪
    後坦承犯行，而施用毒品究屬戕害自己身心健康之行為等一
    切情狀，量處如主文所示之刑。扣案之第一級毒品海洛因（
    毛重零點一六六公克、淨重零點零一六公克、驗餘淨重零點
    零一零七公克），屬於查獲之第一級毒品，爰依毒品危害防
    制條例第十八條第一項前段沒收銷燬之。另扣案之包裝上開
    第一級毒品海洛因之外包裝袋一只，係被告所有，用於包裹
    毒品，防止其裸露、潮濕，便於攜帶毒品，亦為供其施用毒
    品所用之物，爰依刑法第三十八條第一項第二款之規定沒收
    之。
據上論斷，應依刑事訴訟法第二百九十九條第一項前段、第二百
七十三條之一第一項，毒品危害防制條例第十條第一項、第十八
條第一項前段，刑法第十一條前段、第四十七條第一項、第三十
八條第一項第二款，判決如主文。
本案經檢察官徐則賢到庭執行職務。
中    華    民    國    98    年    2  月      27     日
                  刑事第十三庭法  官 郭顏毓
上正本證明與原本無異。
如不服本判決，應於判決送達後十日內向本院提出上訴狀 (應抄
附繕本)。
                              書記官 潘文賢
中    華    民    國    98    年    3     月    2     日
附錄本案論罪科刑法條全文：
毒品危害防制條例第十條
施用第一級毒品者，處六月以上五年以下有期徒刑。
施用第二級毒品者，處三年以下有期徒刑。


司法院資訊處製作；財團法人民間司法改革基金會備份。
